臺灣高雄地方法院民事裁定　　　　　　　　94年度抗字第29號
抗　告　人　甲○○
相　對　人　啟悅企業股份有限公司
法定代理人　陳田智
抗告人因與相對人啟悅企業股份有限公司間選任臨時管理人事件
，對於中華民國94年8 月12日臺灣高雄地方法院94年度聲字第10
68號裁定提起抗告，本院裁定如下：
    主    文
抗告駁回。
抗告程序費用新台幣壹仟元由抗告人連帶負擔。
    理    由
一、按董事會不為或不能行使職權，致公司受有損害之虞時，法
    院因利害關係人之聲請，得選任一人以上之臨時管理人，代
    行董事長及董事會之職權；惟前揭法文之旨趣，既定為臨時
    管理人，自係指該公司有急切需董事會親自處理之具體事項
    ，因董事會不為或不能行使職權，致公司有受損害之虞時，
    始有選任臨時管理人代行董事長及董事會職權之必要，而非
    一旦遇有公司董事或董事長缺額之情形，即概以選任臨時管
    理人取代該董事或董事長之地位。
二、抗告意旨略以：股份有限公司之董事長出缺時，則對外無得
    代表公司之人，對內則因董事長出缺而未召集董事會，致公
    司業務窒礙難行，陷於停頓狀態；又經理人執行業務，仍須
    有董事會之決議，因相對人未召開董事會，經理人無從因應
    事實情況變化以執行職務，可見縱有經理人之設置，亦不得
    取代董事會之職權；而自抗告人辭去相對人之董事及董事長
    職位後，相對人之董事缺額即達1/3，依公司法第208 條第1
    項規定應於30日內補選。惟相對人之董事、監察人及股東，
    均不召集股東臨時會補選，使相對人陷於空轉狀態，有不定
    時蒙受損害之虞，且自抗告人辭去董事長及董事長職位至今
    ，相對人已逾1 年不召開董事會及股東會，可見其餘董事、
    監察人係故意不行使職權召集、補選董事、董事長；另相對
    人迄今仍未變更公司負責人登記，致抗告人因相對人欠稅一
    事遭稅捐機關列為限制出境之對象，爰提起抗告等語。
三、經查，抗告人主張相對人於伊辭去董事長及董事職位後，迄
    今未補選董事長及董事，致相對人業務陷於停頓，有不定時
    蒙受損害之虞，乃依公司法第208 條之1 第1 項聲請本院選
    任臨時管理人云云。惟抗告人並未釋明相對人有何亟待董事
    長或董事會出面處理之具體事項，及因董事長或董事會不能
    行使職權致相對人業務如何停頓、又如何影響股東權益、國
    內經濟秩序之事實；況且相對人設有總經理1 人與經理若干
    人以處理日常事務，依公司法第31條第2 項及同法第33 條
    之規定，經理人於授權範圍內，在不逾越、變更董事、股東
    會、董事會決定、決議之情況下，有為公司管理事務及簽名
    之權；是於不違反相對人董事會、股東會既有決議及政策下
    ，相對人之一般具體營業事務，當有適當之人得以執行，而
    無產生損害之可能。本院經審核前揭情事，認尚無選任臨時
    管理人之必要，是原裁定依前開規定駁回抗告人之聲請，並
    無不合。至於抗告人雖稱相對人之董事會、監察人、股東等
    乃刻意不行使其職權補選董事、董事長云云，然縱使其主張
    為真實，於抗告人未釋明相對人有何具體緊急事務亟待董事
    會議決或董事長執行之情形下，仍難認相對人有遭受損害之
    虞，是抗告人之主張，亦屬無據。
四、抗告人另主張其因相對人未改選董事、董事長，亦未向主管
    機關變更負責人登記，致其因相對人欠稅事件，遭限制出境
    ，並稱於選任臨時管理人後，即可因此解除限制出境云云。
    惟查，臨時管理人僅係於公司有受損害之虞之必要情況下選
    任，以代行董事會及董事長職權，並非因而取代董事長，是
    以，臨時管理人之選任與原有董事長之解任、變更登記，係
    屬二事，並無於臨時管理人選任後，原登記之董事長即當然
    解任並得更改登記之理；是抗告人此部分之主張，亦難採酌
    。
五、綜上所述，本件並無選任臨時管理人之必要，是原裁定駁回
    抗告人之聲請，即無不合。從而，抗告人提起抗告為無理由
    ，應予駁回。
六、依修正後非訟事件法第46條、第21條第2 項、第24條第1 項
    ，民事訴訟法第495 條之1 第1 項、第449 條第1 項，裁定
    如主文。
中　　華　　民　　國　　94　　年　　10　　月　　27　　日
                     民事第一庭審判長 法  官  沈建興
                                      法  官  林玉心
                                      法　官  洪珮婷
以上正本證明與原本無異。
本裁定不得再抗告。
中　　華　　民　　國　　94　　年　　10　　月　　27　　日
                                      書記官  鍾淑美
